臺灣臺南地方法院民事裁定
111年度補字第86號
原      告  裕融企業股份有限公司

法定代理人  嚴陳莉蓮


被      告  陳順泰  
            陳韋婷  
上列當事人間請求塗銷所有權移轉登記事件，本院裁定如下：
    主  文
原告應於本裁定送達之翌日起五日內，補繳第一審裁判費新臺幣
陸仟柒佰貳拾元，逾期不補正，即駁回原告之訴。
    理  由
一、按提起民事訴訟，應依民事訴訟法第1編第3章第2節相關規
    定繳納裁判費，此為必須具備之程式。原告之訴，有起訴不
    合程式之情形者，法院應以裁定駁回之，但其情形可以補正
    者，審判長應定期間先命補正，亦為同法第249條第1項第6
    款所明定。
二、次按訴訟標的之價額，由法院核定；核定訴訟標的之價額，
    以起訴時之交易價額為準；無交易價額者，以原告就訴訟標
    的所有之利益為準，民事訴訟法第77條之1第1項、第2項亦
    有明文。又債權人行使撤銷權之目的，在使其債權獲得清償
    ，故應以債權人因撤銷權之行使所受利益為準，原則上以債
    權人主張之債權額，計算其訴訟標的價額；但被撤銷法律行
    為標的之價額低於債權人主張之債權額時，則以該被撤銷法
    律行為標的之價額計算（最高法院97年度第1次民事庭會議
    決議參照）。
三、經查，原告依民法第244條規定，請求⒈撤銷被告2人就高雄
    市○○區○○段0000○0000地號土地（下稱系爭土地）於民國109
    年12月21日所為之贈與行為及於110年1月5日所為之所有權
    移轉登記行為，⒉被告陳韋婷應將系爭土地經高雄市路竹地
    政事務所於110年1月5日以贈與為原因所為之所有權移轉登
    記予以塗銷，並回復登記為被告陳順泰所有。揆諸上開說明
    ，本件訴訟標的價額應以原告主張之債權額與被撤銷法律行
    為標的（即系爭土地）價額低者定之。而依原告所提民事起
    訴狀之記載（見本院卷第13頁），原告主張其債權額為新臺
    幣（下同）61萬3,870元，再參以系爭土地之公告土地現值
    為800元（見本院卷第69、71頁土地登記第一類謄本），以
    此為計算基準，系爭土地之價額為103萬0,048元【計算式：
    面積（370.22＋917.34）平方公尺×公告土地現值800元/平方
    公尺＝103萬0,048元】，高於原告主張之債權額61萬3,870元
    。是以，本件訴訟標的價額應以61萬3,870元定之，徵收第
    一審裁判費6,720元，茲依民事訴訟法第249條第1項但書之
    規定，限原告於本裁定送達之翌日起5日內補繳，逾期不補
    正，即駁回原告之訴，特此裁定。
中　　華　　民　　國　　111 　年　　3 　　月　　10 　日
                  民事第一庭　法  官　陳尹捷
以上正本證明與原本無異。
如不服本裁定關於訴訟標的價額之核定，得於收受裁定正本後10
日內向本院提出抗告狀，並繳納抗告裁判費新臺幣1,000元整；
其餘關於命補繳裁判費部分，不得抗告。
中　　華　　民　　國　　111 　年　　3 　　月　　10　　日
                              書記官　曾美滋